【裁判字號】    93,上訴,97
【裁判日期】    950317
【裁判案由】    洗錢防制法等
【裁判全文】
臺灣高等法院花蓮分院刑事判決          93年度上訴字第97號
上   訴   人  臺灣花蓮地方法院檢察署檢察官
上訴人即被告  辛○○
指定  辯護人  庚○○律師
上列上訴人因被告洗錢防制法等案件，不服臺灣花蓮地方法院92
年度訴字第161號中華民國93年3月31日第一審判決 (起訴案號：
臺灣花蓮地方法院檢察署92年度偵字第 1601號)，提起上訴，本
院判決如下：
    主  文
原判決關於辛○○部分撤銷。
辛○○共同以犯洗錢罪為常業，累犯，處有期徒刑壹年捌月，併
科罰金新臺幣壹佰萬元，罰金如易服勞役，以罰金總額與陸個月
之日數比例折算之。因犯洗錢罪所得財物除如附表一所示之被害
金額即新臺幣陸佰零陸萬玖仟捌佰肆拾玖元應發還予附表一所示
之被害人外，其餘因共同犯洗錢罪所得財物新臺幣肆佰貳拾參萬
零壹佰伍拾壹元、個人因犯洗錢罪所得財物新臺幣拾萬元均沒收
，如全部或一部不能沒收時，以其財產抵償之。扣案之編號三行
動電話壹支沒收。
    事  實
原審判決所記載之事實，除原判決附表一之被害人應增加為40人
，被害金額應更正為6,069,849 元外（詳如本判決附表一所示）
，其餘與本院認定之犯罪事實相同，茲引用之。
    理  由
一訊據被告辛○○對上揭犯罪事實均坦承不諱，且核與附表一所
  示各被害人指訴之情節相符。原判決所記載之證據及理由除認
  定被害事實不當部分（詳如後述）外，本院皆引用之。
二原審據以論罪科刑，固非無見，惟查：除原判決附表一所列之
  被害人之外，尚有被害人己○○、丁○○、乙○○（曾秀田之
  妻）、甲○○、丙○○、戊○○部分之犯罪事實原審未及審酌
  ，乃至於應發還被害人之金額及沒收之金額認定均有不當，尚
  有未洽（正確之犯罪事實及被害金額均詳如本判決附表一所示
  ），檢察官上訴意旨指摘原判決有部分被害事實未予審究，顯
  然有據。被告上訴意旨請求從輕量刑，雖不足取，惟原判決既
  有可議，本院自應予以撤銷改判，並諭知與原審相同之刑。另
  本院認定可查明被害人之被害金額總額為 6,069,849元（原審
  認定之金額為 5,010,129元），均應發還所附表一所示之各該
  被害人，其餘扣案之金額 4,230,151元則應予沒收，亦附此一
  併說明。 其餘理由均引用原審判決之記載。
據上論斷，應依刑事訴訟法第369條第1項前段、第373條、第364
條、第300條、第299條第1項前段，修正前洗錢防制法第 9條第1
項、第2項、第10條、第12條第1項，刑法第2條第1項後段、第11
條、第28條、第56條、第340條、第55條、第47條、第42條第3項
、第38條第1項第2款，罰金罰鍰提高標準條例第1條前段、第2條
，判決如主文。
本案經檢察官崔紀鎮到庭執行職務。
中    華    民    國    95    年    3     月    17    日
                  刑事庭審判長法  官  何方興
                              法  官  蔡勝雄
                              法  官  王紋瑩
以上正本證明與原本無異。
如不服本判決，應於判決送達後10日內向本院提出上訴狀。其未
述理由者，並應於提出上訴狀後10日內向本院補提理由狀 (須
附繕本)。
                              書記官  劉妙娘
中    華    民    國    95    年    3     月    17    日
附錄本案論罪科刑之法律條文：
修正前之洗錢防制法第2條：
本法所稱洗錢，係指下列行為：
一、掩飾或隱匿因自己或他人重大犯罪所得財物或財產上利益者
    。
二、收受、搬運、寄藏、故買或牙保他人因重大犯罪所得財物或
    財產上利益者。
修正前之洗錢防制法第9條：
洗錢者，處5年以下有期徒刑，得併科新台幣300萬元以下罰金。
以犯前項之罪為常業者，處1年以上7年以下有期徒刑，併科新台
幣100萬元以上1千萬元以下罰金。
法人之代表人、法人或自然人之代理人、受雇人或其他從業人員
，因執行業務犯前二項之罪者，除處罰行為人外，對該法人或自
然人並科以各該項所定之罰金。但法人之代表人或自然人對於犯
罪之發生，已盡力為防止行為者，不在此限。犯前三項之罪，於
犯罪後6個月內自首者，免除其刑；逾6個月者，減輕或免除其刑
；在偵查或審判中自白者，減輕其刑。
刑法第158條：
冒充公務員而行使其職權者，處3年以下有期徒刑、拘役或500
元以下罰金。冒充外國公務員而行使其職權者，亦同。
刑法第340條：
以犯第329條之罪為常業者，處1年以上7年以下有期徒刑，得併
科5萬元以下罰金。


司法院資訊處製作；財團法人民間司法改革基金會備份。
